臺灣高雄地方法院民事裁定
108年度消債更字第316號
聲  請  人  梁育賢  
0000000000000000

代  理  人  陳欣怡律師
上列當事人因消費者債務清理事件聲請更生，本院裁定如下：
    主  文
聲請人梁育賢自中華民國一百零九年一月七日下午四時起開始更
生程序。
命司法事務官進行本件更生程序。
    理  由
一、聲請意旨略以：伊無力清償債務，曾依消費者債務清理條例
    向台新銀行提出前置協商但不成立，爰於民國108年8月22日
    聲請更生等語。
二、按債務人不能清償債務或有不能清償之虞者，得依本條例所
    定更生或清算程序，清理其債務。債務人無擔保或無優先權
    之債務總額未逾新臺幣（下同）12,000,000元者，於法院裁
    定開始清算程序或宣告破產前，得向法院聲請更生。法院開
    始更生程序之裁定，應載明其年、月、日、時，並即時發生
    效力。法院裁定開始更生或清算程序後，得命司法事務官進
    行更生或清算程序，必要時得選任律師、會計師或其他適當
    之自然人或法人一人為監督人或管理人。消費者債務清理條
    例（下稱消債條例）第3條、第42條第1項、第45條第1項及
    第16條第1項分別定有明文。
三、經查：
  ㈠聲請人曾向台新銀行提出前置協商但不成立乙情，業經本院
    核閱前置協商不成立通知書（卷第18頁）無訛。
  ㈡次查，聲請人於106年及107年度申報所得分別為18,118元、3
    6,626元（均為薪資所得），惟其自陳聲請更生前2年內有薪
    資所得每月22,000元，名下無財產，勞工保險於107年9月26
    日退保，另有國泰人壽保單解約金45,208元。又聲請人自陳
    長期工作不穩定，曾任保全、店員等，於107年9月間接受看
    護培訓，並自同年12月起擔任照顧服務員（醫院看護），收
    入由病患或家屬以現金給付，據其自行列載之收入明細，10
    7年12月至108年10月之每月收入為18,200元至34,000元不等
    ，仲介公司為「滿緣」或個人仲介，地點有民生醫院、長庚
    、高醫、義大及居家等，以全日2,200元或半日1,200元計（
    需扣1成仲介費），切結平均月收入為21,458元，108年11月
    則未接仲介案，而係幫友人豪韻企業社推廣水機得佣金14,0
    00元，未領取社會局補助等情，此有財產及收入狀況說明書
    （卷第5頁）、財團法人金融聯合徵信中心前置協商專用債
    權人清冊（卷第7至8頁）、信用報告（卷第10頁）、債權人
    清冊（卷第11頁及反面）、戶籍謄本（卷第12頁）、財政部
    高雄國稅局106年及107年度綜合所得稅各類所得資料清單及
    總歸戶財產查詢清單（卷第13至15頁）、勞工保險被保險人
    投保資料表（卷第16至17頁、第59頁）、存摺（卷第31至41
    頁）、國泰人壽保險股份有限公司函（卷第30至31頁）、高
    雄市政府社會局社會福利資訊料查詢表（卷第60至62頁）、
    商業保險投保資料查詢結果表（卷第65頁）、收入明細（卷
    第69頁）、切結書（卷第70頁）等在卷可參，而本院依職權
    就聲請人之收入狀況函詢有限責任高雄市滿緣照顧服務勞動
    合作社未獲回覆，則在查無聲請人有其他收入來源之情形下
    ，本院即以其自行列計之108年1月至10月收入共227,500元
    ，換算平均每月為22,750元（計算式：227,500÷10＝22,750
    元）作為核算其現在償債能力之基礎，堪認妥適。
  ㈢關於聲請人個人日常必要支出部分，聲請人陳稱租屋獨居，
    每月房租6,500元，未領取租金補助，此有房屋租賃契約書
    、郭逢南出具證明書及高雄市政府都市發展局函在卷可稽（
    卷第43至48頁）。按債務人必要生活費用，以最近一年衛生
    福利部或直轄市政府所公告當地區每人每月最低生活費一點
    二倍定之，消債條例第64條之2第1項定有明文。本院參酌衛
    福部社會司所公告109年度高雄市最低生活費標準為13,099
    元。又該最低生活費用之標準，係照當地最近1年平均每人
    消費支出60％，依其基準之家庭收支調查報告調查表格式所
    示有關經常性支出之調查項目，其原即包括利息支出、食品
    、衣著、房租及水費、電費、醫療保健、交通、娛樂、教育
    等基本生活需求。本院認在聲請人並無特殊需求，應以此最
    低生活費之1.2倍即15,719元認係其個人必要生活費用。
  ㈣綜上所述，以聲請人現每月收入22,750元為其償債能力基準
    ，扣除個人必要生活費15,719元後，餘7,031元，而聲請人
    目前負債總額為1,514,605元（參債權人清冊，包括：富邦
    銀行、花旗銀行、菲律賓首都銀行、匯豐銀行、遠東銀行、
    台新銀行、中國信託銀行、新光行銷公司），扣除國泰人壽
    保險解約金45,208元，以聲請人每月所餘按月攤還結果，需
    約17年【計算式：（1,514,605－45,208）÷7,031÷12＝17.4】
    始能清償完畢，應認其已不能清償債務。此外，聲請人無擔
    保或無優先權之債務總額未逾12,000,000元，且無消債條例
    第6條第3項、第8條或第46條各款所定駁回更生聲請之事由
    存在，則聲請人聲請更生為有理由，應予准許，爰命司法事
    務官進行本件更生程序。
四、依消債條例第11條第1項、第45條第1項，裁定如主文。
中　　華　　民　　國　　109 　年　　1 　　月　　7 　　日
                  民事庭　法　　官　賴寶合
以上正本係照原本作成。
本裁定不得抗告。
中　　華　　民　　國　　109 　年　　1 　　月　　7 　　日
                          書記官  胡美儀